【裁判字號】    98,易,310
【裁判日期】    980806
【裁判案由】    毒品危害防制條例
【裁判全文】
臺灣基隆地方法院宣示判決筆錄           98年度易字第310號
公  訴  人  臺灣基隆地方法院檢察署檢察官
被      告  乙○○
                    現於臺灣新竹監獄
上列被告因毒品危害防制條例案件，於中華民國98年8月6日上午
10時50分許，在本院第三法庭宣示判決，出席人員如下：
    法      官  陳伯厚
    書  記  官  王惠萍
    通      譯  韓慧中
法官起立朗讀判決主文、犯罪事實要旨、處罰條文、附記事項，
及告以上訴限制、期間並提出上訴狀之法院，且諭知記載其內容
：
一、主  文：
    乙○○施用第二級毒品，累犯，處有期徒刑肆月，如易科罰
    金以新台幣壹仟元折算壹日。扣案第二級毒品安非他命壹包
    （毛重壹點壹伍公克）沒收銷燬。
二、犯罪事實要旨：
    引用檢察官起訴書所載（如附件）。
三、處罰條文：
    毒品危害防制條例第10條第2 項、第18條第1 項前段、刑法
    第11條、第47條第1 項、第41條第1 項。
四、附記事項：
    無。
五、協商判決除有刑事訴訟法第454條之4第1項第1款於本訊問程
    序終結前，被告撤銷協商合意或檢察官撤回協商聲請者；第
    2款被告協商之意思非出於自由意志者；第4款被告所犯之罪
    非第455條之2第1項所定得以協商判決者；第6款被告有其他
    較重之裁判上一罪之犯罪事實者；第七款法院認應諭知免刑
    或免訴、不受理者情形之一，及違反同條第2項「法院應於
    協商合意範圍內為判決；法院為協商判決所科之刑，以宣告
    緩刑或2年以下有期徒刑、拘役或罰金為限」之規定者外，
    不得上訴。
六、如不服本件判決，得自收受判決送達之日起10日內，向本院
    提出上訴書狀，上訴於第二審法院。
中    華    民    國    98    年    8     月    6     日
                  臺灣基隆地方法院刑事第二庭
                      書  記  官  王惠萍
                      法      官  陳伯厚
以上正本證明與原本無異。
本判決除有刑事訴訟法第455條之4第1項第1款、第2款、第4款、
第6款、第7款所定情形之一，或違反同條第2項規定者外，不得
上訴。
如有前揭除外情形，對於本件判決如有不服，應於收受本判決後
10日內向本院提出上訴書狀，其未敘述上訴理由者，並得於提起
上訴後10日內向本院補提理由書狀（均須按他造當事人之人數附
繕本）「切勿逕送上級法院」。
中    華    民    國    98    年    8     月    6     日
                            書  記  官  王惠萍
附件：
臺灣基隆地方法院檢察署檢察官起訴書
                                  98年度撤緩毒偵字第43號
    被      告  乙○○  男  52歲（民國○○年○月○○日生）
                        住基隆市○○區○○路151巷24號
                        國民身分證統一編號：Ｚ000000000號
上列被告因違反毒品危害防制條例案件，業經偵查終結，認應提
起公訴，茲將犯罪事實及證據並所犯法條分敘如下：
        犯罪事實
一、乙○○前因2次施用毒品案件，經觀察、勒戒後，均因無繼
    續施用毒品之傾向，經本署檢察官各以88年度偵緝字第201
    號、88年度毒偵字第488號為不起訴處分確定。復因施用第
    二級毒品案件，經法院裁定令入戒治處所施以強制戒治，於
    民國90年4月27日期滿執行完畢，並經臺灣基隆地方法院以
    89年度基簡字第83號判處有期徒刑6月確定（下稱甲罪）；
    另因轉讓第二級毒品案件，經臺灣高等法院以89年度上訴字
    第2274號判處有期徒刑8月確定（下稱乙罪）。再因施用第
    二級毒品案件，經臺灣基隆地方法院分別以89年度基簡字第
    718號判處有期徒刑6月（下稱丙罪）、89年度易字第791 號
    判處有期徒刑7月確定（下稱丁罪）。甲乙兩罪合併應執行
    有期徒刑1年，丙丁兩罪接續執行，於92年4月15日執行完畢
    。又因施用第二級毒品案件，經臺灣高等法院以93年度上易
    字第1001號判處有期徒刑8月確定，於94年7月8日執行完畢
    。復又因施用第二級毒品案件，經同法院以95年度上易字第
    1243號判處有期徒刑9月確定，嗣經減刑為有期徒刑4月又15
    日，甫於96年7月16日執畢出監。
二、詎其猶不知悔改，復於97年2月1日下午9時許，在基隆市○
    ○○路天橋下，將第二級毒品安非他命置於鋁箔紙上加熱燒
    烤之方式，非法施用第二級毒品安非他命1次。嗣於97年2月
    1日下午10時許，為警在基隆市○○區○○路151巷口查獲，
    並扣得第二級毒品安非他命1包（毛重1.15公克），且經採
    驗其尿液呈毒品安非他命類陽性反應而查知上情。
三、案經基隆市警察局第一分局報告偵辦。
        證據並所犯法條
一、上揭犯罪事實業經被告乙○○於偵查中坦承不諱，並有第二
    級毒品安非他命1包扣案可資佐證，復有台灣尖端先進生技
    醫藥股份有限公司尿液檢驗報告及刑案資料查註紀錄表附卷
    可稽，被告犯嫌堪予認定。
二、核被告所為，係犯毒品危害防制條例第10條第2項之施用第
    二級毒品罪嫌。再被告於受有期徒刑執行完畢後，5年內故
    意再犯有期徒刑以上之罪，有本署刑案資料查註紀錄表附卷
    可稽，請依累犯規定加重其刑。扣案之毒品，請依同條例第
    18條第1項前段規定宣告沒收並諭知銷燬。
三、依毒品危害防制條例第23條第2項、刑事訴訟法第251條第1
    項提起公訴。
    此  致
臺灣基隆地方法院
中    華    民    國    98    年    5     月    14    日
                              檢察官  甲  ○  ○
本件正本證明與原本無異
中    華    民    國    98    年    5     月    20    日
                              書記官  邱  國  雄
附錄所犯法條：
毒品危害防制條例第10條第2項
    施用第一級毒品者，處 6 月以上 5 年以下有期徒刑。


司法院資訊處製作；財團法人民間司法改革基金會備份。
